臺灣高雄地方法院刑事判決　　　　　　　96年度易字第1662號
公　訴　人　臺灣高雄地方法院檢察署檢察官
被　　　告　甲○○
上列被告因毒品危害防制條例案件，經檢察官提起公訴（96年
度毒偵字第3506號），本院判決如下：
    主  文
甲○○施用第二級毒品，累犯，處有期徒刑捌月。
    事  實
一、甲○○前於民國89年間，因施用毒品案件，經本院以89年度
    毒聲字第10005 號裁定送觀察、勒戒後，認無繼續施用毒品
    之傾向，業於90年2 月8 日執行觀察、勒戒完畢釋放，並經
    臺灣高雄地方法院檢察署檢察官以89年度毒偵字第7322號為
    不起訴處分確定。又於91年間，因施用毒品案件，經本院以
    91年度毒聲字第7432號裁定送觀察、勒戒後，認無繼續施用
    毒品傾向，於91年12月26日執行觀察勒戒完畢釋放，並由臺
    灣高雄地方法院檢察署檢察官以91年度毒偵字第6548號為不
    起訴處分確定。再於92年間，因施用毒品案件，經本院以92
    年度毒聲字第2546號裁定送強制戒治，期間經評定為合格，
    經法院裁定停止強制戒治，所餘戒治期間命付保護管束，於
    92年12月22日出戒治所，嗣因法律修正而予以報結戒治程序
    ，其所犯施用毒品罪部分，經本院以92年度簡字第2067號判
    處有期徒刑6 月確定，並於93年10月19日執行完畢。詎其猶
    不知俊悔，又基於施用第二級毒品甲基安非他命之犯意，於
    96 年1月20日13時30分許回溯96小時內某時（不含公權力拘
    束時間），在某不詳之地點，施用第二級毒品甲基安非他命
    。嗣於上開時間，經警通知採其尿液送驗，呈甲基安非他命
    陽性反應，而悉上情。
二、案經高雄市政府警察局三民第二分局移請臺灣高雄地方法院
    檢察署檢察官偵查起訴。
    理  由
一、訊據被告甲○○矢口否認有何施用甲基安非他命之犯行，辯
    稱：伊沒有施用甲基安非他命云云。經查：被告雖否認有施
    用甲基安非他命之犯行，惟按尿液檢驗結果之正確性受到諸
    多因素之影響，如檢體簽收、處理、分析、文件處理及各檢
    驗單位所訂定之CU TOFFVALUE（閾值）不同等，均會影響到
    最後結果之判讀，目前尿液中煙毒之檢驗方法分述如下：一
    般實驗室接到尿液煙毒檢驗申請時，第一步驟為利用免疫分
    析法做初步篩檢，如篩檢濃度小於CUTOFFVALUE 即判讀為陰
    性反應；如篩檢濃度大於CUTOFFVALUE ，則必須進一步做確
    認試驗，確認試驗方法之原理須異於篩檢方法之原理，確認
    試驗方法目前國內常用的方法計有免疫學分析法、TOXI-LAB
    （毒物層析法）、GC（氣體色層分析法）、GC/MS （氣體層
    析質譜儀分析法），依各實驗單位設備不同，選用方法而有
    不同，其精密度依次為GC/MS 優於GC優於TOXI-LAB，此有高
    雄醫學大學附設中和紀念醫院83年6 月14日函覆台灣高雄地
    方法院83年5 月9 日高仁刑公股字第9680號函可資參照。再
    者，所謂「氣相層析質譜儀」包括「氣相層析儀」及「質譜
    儀」2 部分，在「氣相層析儀」部分，其方法為將物質氣化
    後，再經分析管分離，由於各種物質之沸點及對管柱之吸附
    力不同，在經過檢測器（detector）測定後，表現出不同的
    滯留時間（retens ion time） ，利用滯留時間來判定是何
    種物質；而「質譜儀」部分為檢測器，能將物質撞擊成碎片
    ，記錄其質譜圖，因每個化合物之鍵結能力不同，故不同之
    物質會有其特定之質譜圖，因此在物質之判斷上有若指紋鑑
    定，因此，理論上如果扣除人為因素（例如檢體之間的污染
    ）不予列計者，氣相層析質譜儀之精確度接近百分之百，復
    有行政院退輔會榮民總醫院83年3 月3 日函覆澎湖地方法院
    （83）北總內字第185 號函堪以佐證。查被告於上開時、地
    為警查獲並採尿送驗，經正修科技大學超微量研究科技中心
    分別以酵素免疫法及氣相層析質譜儀分析法交互檢驗，檢出
    被告尿液確呈甲基安非他命陽性反應，濃度在12642ng/ml（
    閾值為500ng/ml），有該中心檢驗報告、尿液編號姓名對照
    表在卷可憑，揆諸前揭說明，本件既無任何證據證明有何人
    為因素導致氣相層析質譜儀分析法檢驗結果有誤，在排除偽
    陽性反應產生可能之情形下，足資認定被告確曾於如犯罪事
    實欄所示時、地施用第二級毒品甲基安非他命1 次無疑，被
    告辯稱未施用甲基安非他命云云不足採信。故此，本件事證
    明確，被告施用第二級毒品甲基安非他命之犯行亦堪認定。
二、按甲基安非他命為毒品危害防制條例第2 條第2 項第2 款所
    稱之第二級毒品，不得施用、持有。是核被告所為，係犯毒
    品危害防制條例第10條第2 項之施用第二級毒品罪。其持有
    第二級毒品之低度行為，應為施用第二級毒品之高度行為所
    吸收，不另論罪。被告曾有如前所述之論罪科刑前科，此有
    上開前案紀錄表在卷可按，其於有期徒刑執行完畢後5 年內
    ，故意再犯本件施用第二級毒品等有期徒刑以上之罪，為累
    犯，應依刑法第47條第1 項規定加重其刑。爰審酌被告經觀
    察勒戒、強制戒治及論罪科刑後，仍未能戒絕其毒癮，顯見
    戒絕毒癮之意念非堅，且犯罪後一再飾詞否認施用甲基安非
    他命之犯行，態度不佳，惟念其施用毒品行為，乃屬對自身
    健康之戕害行為，及其犯罪動機、目的、手段等一切情狀，
    量處如主文所示之刑，以資懲儆。
據上論斷，應依刑事訴訟法第299 條第1 項前段，毒品危害防制
條例第10條第2 項，刑法第11條前段、第47條第1 項，判決如主
文。
本案經檢察官劉慕珊到庭執行職務。
中　　華　　民　　國　　96　　年　　6 　　月　　20　　日
                  刑事第七庭    法　官  張茹棻
以上正本證明與原本無異。
如不服本判決，應於判決送達後10日內，向本院提出上訴狀。
中　　華　　民　　國　　96　　年　　6 　　月　　21　　日
                                書記官  陳惠玲
附錄法條
毒品危害防制條例第10條
施用第一級毒品者，處6 月以上5 年以下有期徒刑。
施用第二級毒品者，處3年以下有期徒刑。
